【裁判字號】    89,易,545
【裁判日期】    890922
【裁判案由】    傷害
【裁判全文】
臺灣花蓮地方法院刑事判決                        八十九年度易字第五四五號
    公  訴  人  臺灣花蓮地方法院檢察署檢察官
    被      告  甲○○
右列被告因傷害案件，經檢察官提起公訴（八十九年度偵字第二一○○號），本院判
決如左：
    主  文
甲○○違反法院所為之禁止實施家庭暴力行為及直接騷擾之通常保護令裁定，處拘役
參拾日，如易科罰金，以參佰元（即新台幣玖佰元）折算壹日。緩刑貳年。緩刑期內
付保護管束。
    事  實
一、甲○○為乙○○之夫（雙方已經本院於民國八十九年八月二十四日判決准予離婚
    ），具有家庭暴力防治法第三條第一款所定之家庭成員關係，甲○○曾於八十九
    年六月二十日經本院依家庭暴力防治法第十三條第二項規定，以八十九年度家護
    字第一一九號民事通常保護令，裁定令其不得對乙○○實施身體或精神上不法侵
    害之行為，及不得直接或間接騷擾乙○○，且該保護令有效期間為八個月。詎甲
    ○○竟基於違反保護令之犯意，於八十九年七月一日上午七時四十分許，在花蓮
    縣花蓮市警光新村四十四號其住處，因細故與乙○○發生爭執，並基於傷害犯意
    ，出手毆打乙○○，致乙○○受有右臉、右前臂、上背多處瘀傷之傷害，而實施
    家庭暴力行為，事後甲○○見乙○○轉向甲○○之父母即馬金城、高阿美抱怨訴
    苦，甲○○怒氣未解，乃持高阿美所有之菜刀一把衝至乙○○前說：妳講什麼？
    妳再講一遍等語，直接對乙○○為騷擾，違反本院所為前開裁定。
二、案經乙○○訴由花蓮縣警察局花蓮分局報請台灣花蓮地方法院檢察署檢察官偵查
    起訴。
    理  由
一、右揭事實，已據被告甲○○於警訊、偵查及本院審理時坦承有於八十九年六月下
    旬接獲本院前揭通常保護令裁定，及於前開時地與乙○○發生互毆等情不諱，並
    經被害人乙○○於警訊及本院訊問時指述綦明，及證人馬金城、高阿美於警訊中
    證述可參，復有本院八十九年度家護字第一一九號通常保護令、診斷證明書各一
    份、照片八張附卷足參；而本院前開通常保護令已於八十九年六月二十四日送達
    被告，此經本院核閱前開民事卷宗無訛，被告明知前開保護令禁止其對乙○○為
    家庭暴力行為及直接騷擾，詎其竟於前開時地出手毆打乙○○，並以言詞騷擾乙
    ○○，顯然違反本院前開保護令，至為明灼。事證已明，被告犯行已堪認定。
二、核被告甲○○所為，係犯家庭暴力防治法第五十條第一款、第二款之違反通常保
    護令罪、刑法第二百七十七條第一項之傷害罪。被告所犯二罪間有方法結果之牽
    連關係，應從一較重之違反通常保護令罪論處。爰審酌被告並無前科（台灣高等
    法院被告全國前案紀錄表一份足按），其於法院核發通常保護令後，未能稍加收
    斂其不尊重家庭成員之行為，仍對其配偶實施家庭暴力行為及騷擾，行為殊不足
    取，暨其智識程度、犯罪後之態度等一切情狀，量處如主文所示之刑，並諭知易
    科罰金之折算標準。末查，被告前未曾受有期徒刑以上刑之宣告，此有前開紀錄
    表一份在卷可稽，其因一時失慮，致觸刑章，經此教訓應知所警惕而無再犯之虞
    ，本院認對被告所處之刑以暫不執行為適當，爰併宣告緩刑貳年，並依法宣告緩
    刑期內付保護管束，以啟自新。扣案菜刀壹把係供本件犯罪所用之物，惟屬被告
    之母高阿美所有，此經被告供承在卷，既非被告所有，自無從宣告沒收，附此敘
    明。
據上論斷，依刑事訴訟法第二百九十九條第一項前段，家庭暴力防治法第五十條第一
款、第二款、第三十條第一項，刑法第十一條前段、第二百七十七條第一項、第五十
五條、第四十一條、第七十四條第一款，罰金罰鍰提高標準條例第二條，判決如主文
。
中        華        民      國    八十九    年    九    月    二十二    日
                               臺灣花蓮地方法院刑事庭
                                   法  官  楊  碧  惠
右正本證明與原本無異。
如對本判決不服，應於送達後十日內，向本院提出上訴狀。（應抄附繕本）告訴人或
被害人如對於本判決不服者，應具備理由請求檢察官上訴，其上訴期間之計算係以檢
察官收受判決正本之日期為準。
                                   法院書記官
中      華      民      國       八 十 九     年    九     月   二十五  日
附錄本判決論罪之法律條文：
家庭暴力防治法第五十條:
違反法院依第十三條、第十五條所為之下列裁定者，為本法所稱之違反保護令罪，處
三年以下有期徒刑、拘役或科或併科新臺幣十萬元以下罰金。
一、禁止實施家庭暴力行為。
二、禁止直接或間接騷擾、接觸、通話或其他連絡行為。
三、命遷出住居所。
四、遠離住居所、工作場所、學校或其他特定場所。
五、命完成加害人處遇計劃：戒癮治療、精神治療、心理輔導或其他治療、輔導。
家庭暴力防治法第三十條第一項：
犯家庭暴力罪或違反保護令罪而受緩刑之宣告者，在緩刑期內應付保護管束。
刑法第二百七十七條：
傷害人之身體或健康者，處三年以下有期徒刑，拘役或一千元以下罰金。
犯前項之罪，因而致人於死者，處無期徒刑或七年以上有期徒刑，致重傷者，處三年
以上、十年以下有期徒刑。


司法院資訊處製作；財團法人民間司法改革基金會備份。
